臺灣宜蘭地方法院刑事判決
111年度訴字第168號
公  訴  人  臺灣宜蘭地方檢察署檢察官
被      告  王桂珍





            沈宏湘


上列被告等因傷害等案件，經檢察官提起公訴（111年度偵字第1
411號），本院判決如下：
    主  文
本件公訴不受理。
    理  由
一、公訴意旨詳如起訴書之記載（如附件）。
二、按告訴乃論之罪，告訴人於第一審辯論終結前，得撤回其  
    告訴，又告訴經撤回者，法院應諭知不受理之判決，並得
    不經言詞辯論為之，刑事訴訟法第238條第1項、第303條第3
     款、第307條分別定有明文。
三、本件被告王桂珍因傷害等案件，經檢察官認其係涉犯刑法
    第277條第1項之傷害罪及同法第354條之毀損罪，被告沈宏
    湘則涉犯刑法第277條第1項之傷害罪，依同法第287條前段
    及第357條之規定，均須告訴乃論。茲告訴人沈宏湘、王桂
    珍於本院調解成立，並均已具狀撤回告訴，有刑事撤回告訴
    狀2份在卷可稽，依照前開法條之規定，爰不經言詞辯論，
    逕為諭知不受理之判決。
四、據上論斷，應依刑事訴訟法第303條第3款、第307條，判決
如主文。
中　　華　　民　　國　  111　 年　　6  　月　　29　　日 
                刑事第五庭  審判長  法  官  陳嘉年   
                                    法  官  李蕙伶 
                                    法  官  陳嘉瑜
以上正本證明與原本無異。
如不服本判決應於收受判決後20日內向本院提出上訴書狀，並應
敘述具體理由。其未敘述上訴理由者，應於上訴期間屆滿後20日
內向本院補提理由書(均須按他造當事人之人數附繕本)「切勿逕
送上級法院」。
中　　華　　民　　國　　111 　年　　6 　　月　　30　　日
                                    書記官  蕭欣怡
附件：
臺灣宜蘭地方檢察署檢察官起訴書
                                     111年度偵字第1411號
　　被　　　告　王桂珍　女　52歲（民國00年0月00日生）
　　　　　　　　　　　　住雲林縣○○市○○街000巷0號3樓
　　　　　　　　　　　　國民身分證統一編號：Z000000000號
　　　　　　　　沈宏湘　男　62歲（民國00年0月0日生）
　　　　　　　　　　　　住宜蘭縣○○鄉○○街000○0號
　　　　　　　　　　　　國民身分證統一編號：Z000000000號
上列被告因傷害等案件，已經偵查終結，認應提起公訴，茲將犯
罪事實及證據並所犯法條分敘如下：
　　　　犯罪事實
一、沈宏湘與王桂珍(所涉妨害秘密罪嫌部分，另為不起訴處分)
    前為朋友關係，於民國111年1月31日22時30分許，在宜蘭縣
    ○○鄉○○街000○0號沈宏湘住處，因細故而發生爭執，王桂珍
    竟基於毀棄損壞之犯意，將該處電視機螢幕摔至地上，致該
    電視機螢幕毀壞、刮傷而不堪使用，足以生損害於沈宏湘。
    沈宏湘見狀後，竟基於傷害之犯意，勒住王桂珍脖子，並以
    手肘毆打王桂珍的腹部，另持裝有抽取式衛生紙之袋子敲打
    王桂珍頭部，致王桂珍受有頭部、前胸壁、雙手、左手肘、
    左前臂挫傷、頸部掐傷等傷害。王桂珍另基於傷害之犯意，
    與沈宏湘發生拉扯，致沈宏湘受有頭部挫傷及左臉擦傷等傷
    害。
二、案經沈宏湘、王桂珍訴由宜蘭縣政府警察局三星分局報告偵
    辦。
　　　　證據並所犯法條
一、證據清單及待證事實：
編號 證據名稱 待證事實 1 被告王桂珍於警詢及偵查中之供述 坦承於上開時、地摔毀告訴人沈宏湘之電視機螢幕，另有以指甲刮傷告訴人沈宏湘之事實。 2 被告沈宏湘於警詢及偵查中之供述 坦承於上開時、地與告訴人王桂珍發生拉扯，並抱著告訴人王桂珍，另有持裝有抽取式衛生紙之袋子敲打告訴人王桂珍之頭部之事實。 3 證人即告訴人王桂珍於警詢及偵查中之證述 全部犯罪事實。 4 證人即告訴人沈宏湘於警詢及偵查中之證述 全部犯罪事實。 5 醫療財團法人羅許基金會羅東博愛醫院診斷證明書2紙、現場照片4張、告訴人沈宏湘提供之影片擷取畫面2張、光碟1片 ⑴證明告訴人王桂珍、沈宏湘受有如犯罪事實欄所載傷害之事實。 ⑵證明被告王桂珍於上開時、地將電視機螢幕摔至地上之事實。 
二、核被告王桂珍所為，係犯刑法第354條之毀棄損壞及同法第2
    77條第1項之傷害等罪嫌；核被告沈宏湘所為，係犯刑法第2
    77條第1項之傷害罪嫌。被告王桂珍所犯上開2罪間，犯意各
    別，行為互異，請予以分論併罰。
三、依刑事訴訟法第251條第1項提起公訴。
　　此　致
臺灣宜蘭地方法院
中　　華　　民　　國　 111　　年　　4 　　月　　8 　　日
　　　　　　　　　　　　　　　檢　察　官　曾尚琳
本件正本證明與原本無異 
中　　華　　民　　國　 111　 年　　4　   月　  14　日　
　　　　　　　　　　　　　　  書  記  官　徐語潔　 

所犯法條　　
刑法第277條第1項
傷害人之身體或健康者，處五年以下有期徒刑、拘役或五十萬元
以下罰金。
犯前項之罪，因而致人於死者，處無期徒刑或七年以上有期徒刑
；致重傷者，處三年以上十年以下有期徒刑。
刑法第354條
毀棄、損壞前二條以外之他人之物或致令不堪用，足以生損害於
公眾或他人者，處二年以下有期徒刑、拘役或一萬五千元以下罰
金。